臺灣臺南地方法院刑事判決　
111年度簡上字第53號
上  訴  人  
即  被  告  潘志斌


上列上訴人即被告因傷害案件，不服本院110年度簡字第3007號
中華民國111年1月20日第一審刑事簡易判決（聲請簡易判決處刑
案號：110年度營偵字第2415號），提起上訴，本院管轄之第二
審合議庭判決如下：
    主  文
上訴駁回。
潘志斌緩刑貳年。
    事實及理由
一、本案經本院審理結果，認第一審刑事簡易判決以上訴人即被
    告潘志斌犯傷害罪，依刑事訴訟法第449條第1項前段、第45
    4條第2項，刑法第277條第1項、第41條第1項前段，刑法施
    行法第1條之1，判處被告拘役50日，並諭知如易科罰金，以
    新臺幣1,000元折算1日，其認事用法及量刑均無不當，應予
    維持，並引用第一審刑事簡易判決書記載之事實、證據及理
    由(如附件)。
二、被告上訴意旨略以：已與告訴人張美智和解並賠償完畢，請
    求法院從輕量刑並給予緩刑等語。惟按量刑之輕重，係事實
    審法院得依職權自由裁量之事項，茍已斟酌刑法第57條各款
    所列情狀而未逾越法定刑度，則不得遽指為違法；又刑罰之
    量定屬法院自由裁量之職權行使，但仍應審酌刑法第57條所
    列各款事由及一切情狀，為酌量輕重之標準，並非漫無限制
    ，在同一犯罪事實與情節，如別無其他加重或減輕之原因，
    下級法院量定之刑，亦無過重或失輕之不當情形，則上級法
    院對於下級法院之職權行使，原則上應予尊重（最高法院72
    年台上字第6696號、85年度台上字第2446號判決意旨參照）
    。原審經審理結果，認被告犯罪事證明確，並審酌被告與告
    訴人曾為男女朋友，因與告訴人口角糾紛而衍生肢體衝突，
    朝告訴人臉部揮打，造成告訴人受有右上第二門牙缺失、右
    上第一門牙及左上第一門牙斷裂、上下唇挫傷等傷害，行為
    確有不當；兼衡被告無任何犯罪前科，犯後坦承犯行，有與
    告訴人調解之意願，惟因告訴人不願調解，以致未能賠償告
    訴人所受損害，並考量被告於警詢中所陳述之教育程度、擔
    任遊覽車駕駛、經濟勉持之家庭生活狀況等一切情狀，為其
    量刑之基礎，已敘明審酌刑法第57條所列事項之理由，並於
    法定本刑內量處被告拘役50日，且諭知易科罰金之折算標準
    ，經核並無偏執一端且有明顯失出或失入之情形，被告執前
    詞指摘原判決不當，非有理由，應予駁回。
三、末查，被告未曾因故意犯罪受有期徒刑以上刑之宣告，有臺
    灣高等法院被告前案紀錄表在卷可按，其因一時失慮而觸犯
    刑章，於本院審理中坦承犯行，深具悔意，並與告訴人成立
    調解，獲得告訴人之原諒，告訴人並表示願意原諒被告，請
    求法院從輕量刑或宣告緩刑，有調解筆錄在卷可稽（見簡上
    卷第53至54頁），被告經此偵審之程序，當知警惕而無再犯
    之虞，是本院斟酌上情，認為本件所宣告之刑，以暫不執行
    為適當，爰併予宣告緩刑2年，以啟自新。
據上論斷，應依刑事訴訟法第455條之1第1項、第3項、第368條
、第373條，刑法第74條第1項第1款，判決如主文。
本案經檢察官施胤弘聲請簡易判決處刑，檢察官羅瑞昌到庭執行
職務。
中　　華　　民　　國　　111 　年　　5 　　月　　25　　日
                  刑事第七庭  審判長法　官　黃琴媛
                                    法　官　吳彥慧
                                    法　官　孫淑玉
以上正本證明與原本無異。
不得上訴。
　　　　　　　　　　　　　　　　　　書記官　洪千棻
中　　華　　民　　國　　111 　年　　5 　　月　　26　　日
附錄本案論罪科刑法條：
中華民國刑法第277條
傷害人之身體或健康者，處5年以下有期徒刑、拘役或50萬元以
下罰金。
犯前項之罪，因而致人於死者，處無期徒刑或7年以上有期徒刑
；致重傷者，處3年以上10年以下有期徒刑。

【附件】
臺灣臺南地方法院刑事簡易判決
110年度簡字第3007號
聲　請　人　臺灣臺南地方檢察署檢察官
被　　　告　潘志斌　男(民國00年00月00日生)
　　　　　　　　　　身分證統一編號：Z000000000號
　　　　　　　　　　住高雄市○○區○○路000號10樓
　　　　　　　　　　居高雄市○○區○○○路000號7樓
上列被告因傷害案件，經檢察官聲請以簡易判決處刑（110 年度
營偵字第2415號），本院逕以簡易判決處刑如下：
    主  文
潘志斌犯傷害罪，處拘役伍拾日，如易科罰金，以新臺幣壹仟元
折算壹日。
    犯罪事實及理由
一、本件犯罪事實及證據，均引用檢察官聲請簡易判決處刑書之
    記載（如附件）。
二、核被告潘志斌所為，係犯刑法第277 條第1 項之傷害罪。爰
    審酌被告與告訴人曾為男女朋友，其因與告訴人口角糾紛而
    衍生肢體衝突，朝告訴人臉部揮打，造成告訴人受有右上第
    二門牙缺失、右上第一門牙及左上第一門牙斷裂及上下唇挫
    傷等傷害，所為實有不該，兼衡被告無任何犯罪前科，素行
    尚佳，其犯後坦承犯行且有與告訴人調解之意願，惟告訴人
    不願調解，以致被告迄今未能賠償告訴人所受損害，並考量
    被告於警詢時自陳為國中畢業之教育程度，擔任遊覽車駕駛
    ，經濟勉持之家庭生活狀況等一切情狀，量處如主文所示之
    刑，並諭知易科罰金之折算標準。
三、依刑事訴訟法第449 條第1 項前段、第454 條第2 項，刑法
    第277 條第1 項、第41條第1 項前段，刑法施行法第1 條之
    1 第1 項，逕以簡易判決處刑如主文。
四、如不服本判決，應於本判決送達之日起20日內，向本院提出
    上訴狀（應附繕本），上訴於本院管轄之第二審合議庭。
本案經檢察官施胤弘聲請簡易判決處刑。　　
中    華    民    國    111    年    1    月    20    日
                  刑事第十二庭  法  官  陳嘉臨
以上正本證明與原本無異。
                                書記官　楊意萱　　　　　
中　　華　　民　　國　　111 　年　　1 　　月　　20　　日
附錄法條：
中華民國刑法第277條第1項
傷害人之身體或健康者，處5年以下有期徒刑、拘役或50萬元以
下罰金。